Inventaris van het archief van het Kantongerecht te ''s-Gravenhage, (1950) 1980-1989 (1990)
Nationaal Archief, Den Haag
- STRAFZAKEN, A.
  - Archieflijsten voor de griffie en executielijsten van strafzittingen, 1980-1989; 1-232; 233 pakken
    - 1984 jan 2-23, 86
      Openbaarheid beperkt tot 1 januari 2060
    - 1984 febr 24-15, 87
    - 1984 febr 16-29, 88
    - 1984 mrt 1-14, 89
    - 1984 mrt 15-30, 90
    - 1984 apr 2-19, 91
    - 1984 apr 24-mei 15, 92
    - 1984 mei 24-30, 93
    - 1984 juni 1-29, 94
    - 1984 juli 3-23, 95
    - 1984 juli 24-aug 9, 96
    - 1984 aug 10-31, 97
    - 1984 sept 3-14, 98
    - 1984 sept 17-28, 99
    - 1984 okt 1-16, 100
    - 1984 okt 18-30, 101
    - 1984 nov 1-15, 102
    - 1984 nov 16-30, 103
    - 1984 dec 3-14, 104
    - 1984 dec 17-31, 105
    - 1985 jan 3-18, 106
      Openbaarheid beperkt tot 1 januari 2061
    - 1985 jan 21-31, 107
    - 1985 febr 1-18, 108
    - 1985 febr 19-28, 109
    - 1985 mrt 1-15, 110
    - 1985 mrt 18-29, 111
    - 1985 apr 1-16, 112
    - 1985 apr 17-29, 113
    - 1985 mei 1-15, 114
    - 1985 mei 20-31, 115
    - 1985 juni 3-13, 116
    - 1985 juni 14-28, 117
    - 1985 juli 1-12, 118
    - 1985 juli 15-31, 119
    - 1985 aug 1-15, 120
    - 1985 aug 19-29, 121
    - 1985 sept 2-11, 122
    - 1985 sept 12-25, 123
    - 1985 sept 26-okt 4, 124
    - 1985 okt 7-15, 125
    - 1985 okt 16-28, 126
    - 1985 okt 29-nov 8, 127
    - 1985 nov 11-19, 128
    - 1985 nov 20-28, 129
    - 1985 nov 29-dec 12, 130
    - 1985 dec 13-24, 131
    - 1986 jan 2-16, 132
      Openbaarheid beperkt tot 1 januari 2062
    - 1986 jan 17-31, 133
    - 1986 febr 3-13, 134
    - 1986 febr 14-28, 135
    - 1986 mrt 3-14, 136
    - 1986 mrt 17-27, 137
    - 1986 apr 1-11, 138
    - 1986 apr 14-25, 139
    - 1986 mei 26-30, 140
    - 1986 juni 2-17, 141
    - 1986 juni 19-30, 142
    - 1986 juli 1-18, 143
    - 1986 juli 21-25, 144
    - 1986 juli 28-31, 145
    - 1986 aug 1-19, 146
    - 1986 aug 20-28, 147
    - 1986 sept 1-12, 148
    - 1986 sept 13-30, 149
    - 1986 okt 1-7, 150
    - 1986 okt 8-21, 151
    - 1986 okt 22-31, 152
    - 1986 nov 3-14, 153
    - 1986 nov 17-21, 154
    - 1986 nov 24-28, 155
    - 1986 dec 1-12, 156
    - 1986 dec 15-19, 157
    - 1987 jan 5-16, 158
      Openbaarheid beperkt tot 1 januari 2063
    - 1987 jan 19-30, 159
    - 1987 febr 2-5, 160
    - 1987 febr 6-13, 161
    - 1987 febr 16-25, 162
    - 1987 mrt 23-31, 163
    - 1987 apr 2-29, 164
    - 1987 mei 1-7, 165
    - 1987 mei 8-20, 166
    - 1987 mei 21-26, 167
    - 1987 mei 27-29, 168
    - 1987 juni 1-12, 169
    - 1987 juni 15-22, 170
    - 1987 juni 23-30, 171
    - 1987 juli 1-9, 172
    - 1987 juli 10-20, 173
    - 1987 juli 21-24, 174
    - 1987 juli 27-31, 175
    - 1987 aug 3-12, 176
    - 1987 aug 13-18, 177
    - 1987 aug 19-31, 178
    - 1987 sept 1-8, 179
    - 1987 sept 9-16, 180
    - 1987 sept 22-25, 181
    - 1987 sept 28-30, 182
    - 1987 okt 1-13, 183
    - 1987 okt 14-22, 184
    - 1987 okt 23-30, 185
    - 1987 nov 2-9, 186
    - 1987 nov 10-17, 187
    - 1987 nov 18-30, 188
    - 1987 dec 1-4, 189
    - 1987 dec 7-11, 190
    - 1987 dec 14-22, 191
    - 1988 jan 4-15, 192
      Openbaarheid beperkt tot 1 januari 2064
    - 1988 jan 18-20, 193
    - 1988 jan 21-29, 194
    - 1988 febr 1-8, 195
    - 1988 febr 9-19, 196
    - 1988 febr 22-26, 197
    - 1988 mrt 1-11, 198
    - 1988 mrt 14-23, 199
    - 1988 mrt 24-31, 200
    - 1988 apr 5-19, 201
      Van de zitting van 11 april is alleen het voorblad bewaard gebleven.
    - 1988 apr 25-29, 202
    - 1988 mei 2-18, 203
    - 1988 mei 19-31, 204
      Van de zitting van 20 mei ontbreekt het voorblad en tevens blad 1 + 2
    - 1988 juni 1-13, 205
      Van de zitting van 9 juni ontbreekt het voorblad en blad 1
    - 1988 juni 14-23, 206
    - 1988 juni 24-30, 207
    - 1988 juli 1-7, 208
    - 1988 juli 8-29, 209
    - 1988 aug 1-23, 210
    - 1988 aug 24-31, 211
    - 1988 sept 1-20, 212
    - 1988 sept 21-29, 213
    - 1988 okt 3-31, 214
    - 1988 nov 1-8, 215
    - 1988 nov 9-22, 216
    - 1988 nov 23-30, 217
    - 1988 dec 1-6, 218
    - 1988 dec 7-15, 219
    - 1988 dec 19-22, 220
    - 1989 jan 3-10, 221
      Openbaarheid beperkt tot 1 januari 2065
    - 1989 jan 11-19, 222
    - 1989 febr 6-22, 223
      Van de zitting van 15 febr ontbreekt het voorblad en tevens blad 1
    - 1989 febr 23-28, 224
    - 1989 mrt 1-16, 225
      Van de zitting van 6 maart ontbreekt het voorblad en tevens blad 1
    - 1989 apr 3-11, 226
      Van de zitting van 5 apr ontbreekt het voorblad en tevens blad 1
    - 1989 apr 13-27, 227
      Van de zitting van 27 apr ontbreekt het voorblad en tevens blad 1
    - 1989 mei 2-30, 228
    - 1989 juni 1-29, 229
    - 1989 juli 4-27, 230
    - 1989 aug 1-17, 231
    - 1989 sept 5-21, 232
      De rest van de maanden van het jaar 1989 zijn verloren gegaan.
  - Registers van rechtsmiddelen, 1980-1989; 233-267; 35 delen
    Voor 1980 zie toegang 3.03.76 inv.nr.: 2818
    - 1980 mrt 10 nummer 163 - 1980 juli 21 nummer 436, 233
    - 1980 juli 21 nummer 437 - 1980 nov 21 nummer 705, 234
    - 1980 nov 21 nummer 706 - 1981 apr 3 nummer 180, 235
    - 1981 apr 3 nummer 181 - 1981 aug 14 nummer 450, 236
    - 1981 aug 14 nummer 451 - 1981 nov 12 nummer 722, 237
    - 1981 nov 12 nummer 723 - 1982 mrt 18 nummer 125, 238
    - 1982 mrt 19 nummer 126 - 1982 okt 20 nummer 393, 239
    - 1982 okt 20 nummer 394 - 1983 mrt 21 nummer 143, 240
    - 1983 mrt 21 nummer 144 - 1983 aug 17 nummer 413, 241
    - 1983 aug 17 nummer 414 - 1984 jan 10 nummer 17, 242
    - 1984 jan 10 nummer 18 - 1984 mrt 29 nummer 286, 243
    - 1984 mrt 29 nummer 287 - 1984 aug 14 nummer 555, 244
    - 1984 aug 14 nummer 556 - 1984 nov 13 nummer 820, 245
    - 1984 nov 13 nummer 821 - 1985 jan 28 nummer 90, 246
    - 1985 febr 4 nummer 91 - 1985 mei 6 nummer 360, 247
    - 1985 mei 6 nummer 361 - 1985 sept 2 nummer 629, 248
    - 1985 sept 2 nummer 630 - 1985 nov 27 nummer 899, 249
    - 1985 nov 27 nummer 900 - 1986 mrt 10 nummer 161, 250
    - 1986 mrt 10 nummer 162 - 1986 juni 20 nummer 431, 251
    - 1986 juni 20 nummer 432 - 1986 okt 7 nummer 702A, 252
    - 1986 okt 8 nummer 703 - 1986 dec 30 nummer 944, 253
    - 1987 jan 5 nummer 1 - 1987 apr 7 nummer 271, 254
    - 1987 apr 7 nummer 272 - 1987 juni 29 nummer 540, 255
    - 1987 juni 30 nummer 541 - 1987 okt 16 nummer 807, 256
    - 1987 okt 19 nummer 808 - 1987 dec 21 nummer 1077, 257
    - 1987 dec 22 nummer 1078 - 1987 dec 31 nummer 1100, 258
    - 1988 jan 4 nummer 1 - 1988 mrt 7 nummer 268, 259
    - 1988 mrt 7 nummer 269 - 1988 mei 31 nummer 570, 260
    - 1988 juni 2 nummer 571 - 1988 aug 22 nummer 842, 261
    - 1988 aug 22 nummer 843 - 1988 okt 24 nummer 1110, 262
    - 1988 okt 24 nummer 1111 - 1988 dec 30 nummer 1367, 263
    - 1989 jan 4 nummer 1 - 1989 mrt 13 nummer 268, 264
    - 1989 mrt 14 nummer 269 - 1989 juni 7 nummer 536, 265
    - 1989 juni 7 nummer 537 - 1989 okt 25 nummer 806, 266
    - 1989 okt 25 nummer 807 - 1989 dec 29 nummer 903, 267
- BURGERLIJKE ZAKEN, B.
  - KANTONRECHTER, 1
    - AANGEBRACHT BIJ DAGVAARDING, 1.1
      - Rolkaarten op rolnummer, met naam van gedaagde, 1980-1989; 268-309, 1462-1466; 48 kaartsystemen
        Zie voor de bijhorende stukken de inv.nrs.: 310 - 905.
        - 1980, A - Ga, 268
        - 1980, Gb - L, 269
        - 1980, M - Ste, 270
        - 1980, Sti - Z, 271
        - 1981, A - Eu, 272
        - 1981, Ev - Konm, 273
        - 1981, Kons - Ras, 274
        - 1981, Rasse - Vink, 275
        - 1981, Vinke - Z, 276
        - 1982, A - C, 277
        - 1982, D - Hoe, 278
        - 1982, Hoew - Luyt, 279
        - 1982, Lij - Roop, 280
        - 1982, Roos - Verleg, 281
        - 1982, Verley - Z, 282
        - 1983, A - Diet, 283
        - 1983, Dig - Hui, 284
        - 1983, Hul - Mend, 285
        - 1983, Mene - Schm, 286
        - 1983, Schn - Wis, 287
        - 1983, Wit - Z, 288
        - 1984, A - Cina, 289
        - 1984, Cit - Hoogl, 290
        - 1984, Hoogs - Mar, 291
        - 1984, Mas - Schoo, 292
        - 1984, Schop - Wes, 293
        - 1984, Wet - Z, 294
        - 1985, A - C, 295
        - 1985, D - H, 296
        - 1985, I - M, 297
        - 1985, N - Sou, 298
        - 1985, Sov - Z, 299
        - 1986, A - Dir, 300
        - 1986, Dis - Jank, 301
        - 1986, Jans - Nold, 302
        - 1986, Nolt - Stak, 303
        - 1986, Stal - Z, 304
        - 1987, A - Doeb, 305
        - 1987, Doel - J, 306
        - 1987, K - O, 307
        - 1987, P - Tes, 308
        - 1987, Tet - Z, 309
        - 1988, Aa - De, 1462
        - 1988, Do - Ken, 1463
        - 1988, Kep - Ner, 1464
        - 1988, Net - Spee, 1465
        - 1988, Spek - Z, 1466
        - 1989, A - Z, 1467
      - Registratiekaarten, geordend op naam van gedaagde, 1988-1989; 1468-1473; 6 kaartsystemen
        - 1988, A - Z, 1468
        - 1989, A - C, 1469
        - 1989, D - I, 1470
        - 1989, J - M, 1471
        - 1989, N - Sn, 1472
        - 1989, So - Z, 1473
      - Audiëntiebladen van terechtzittingen en minuten van (verstek)vonnissen, 1980-1989; 310-1105; 796 pakken
        Zie voor de toegangen tot en met 1987 de inv.nrs.: 268 - 309
        Op het audientiëblad werd naast het rolnummer een nummer met potlood gezet, die correspondeerde met het eveneens met potlood geschreven nummer op het (verstek) vonnis.
        - 1980 jan 2-9, 310
        - 1980 jan 11-16, 311
        - 1980 jan 18-23, 312
        - 1980 jan 25-30, 313
        - 1980 febr 1-8, 314
        - 1980 febr 11-15, 315
        - 1980 febr 18-25, 316
        - 1980 febr 27-mrt 3, 317
        - 1980 mrt 5-12, 318
        - 1980 mrt 14-19, 319
        - 1980 mrt 21-28, 320
        - 1980 mrt 31-apr 9, 321
        - 1980 apr 11-16, 322
        - 1980 apr 18-23, 323
        - 1980 apr 25-29, 324
        - 1980 mei 7-12, 325
        - 1980 mei 14-21, 326
        - 1980 mei 23-juni 2, 327
        - 1980 juni 4-11, 328
        - 1980 juni 13-16, 329
        - 1980 juni 18-25, 330
        - 1980 juni 27-juli 4, 331
        - 1980 juli 7-14, 332
        - 1980 juli 16-23, 333
        - 1980 juli 28-aug 1, 334
        - 1980 aug 4-11, 335
        - 1980 aug 13-22, 336
        - 1980 aug 25-28, 337
        - 1980 aug 29-sept 5, 338
        - 1980 sept 8-15, 339
        - 1980 sept 17-24, 340
        - 1980 sept 26-okt 3, 341
        - 1980 okt 6-13, 342
        - 1980 okt 15-22, 343
        - 1980 okt 24-29, 344
        - 1980 okt 31-nov 7, 345
        - 1980 nov 10-17, 346
        - 1980 nov 19-24, 347
        - 1980 nov 26-dec 3, 348
        - 1980 dec 5-8, 349
        - 1980 dec 10-17, 350
        - 1980 dec 19-31, 351
        - 1981 jan 5-9, 352
        - 1981 jan 12-16, 353
        - 1981 jan 19-23, 354
        - 1981 jan 26-30, 355
        - 1981 febr 2-6, 356
        - 1981 febr 9-13, 357
        - 1981 febr 16-23, 358
        - 1981 febr 25-27, 359
        - 1981 mrt 2-9, 360
        - 1981 mrt 11-13, 361
        - 1981 mrt 16-23, 362
        - 1981 mrt 25-apr 1, 363
        - 1981 apr 3-10, 364
        - 1981 apr 13-15, 365
        - 1981 apr 22-27, 366
        - 1981 apr 29-mei 1, 367
        - 1981 mei 4-8, 368
        - 1981 mei 11-13, 369
        - 1981 mei 15-20, 370
        - 1981 mei 22-25, 371
        - 1981 mei 27-juni 1, 372
        - 1981 juni 3-10, 373
        - 1981 juni 12-17, 374
        - 1981 juni 19-26, 375
        - 1981 juni 29-juli 8, 376
        - 1981 juli 10-13, 377
        - 1981 juli 15-22, 378
        - 1981 juli 24-juli 27, 379
        - 1981 juli 29-aug 5, 380
        - 1981 aug 7-14, 381
        - 1981 aug 17-24, 382
        - 1981 aug 26-28, 383
        - 1981 aug 31-sept 7, 384
        - 1981 sept 9-11, 385
        - 1981 sept 14-21, 386
        - 1981 sept 23-28, 387
        - 1981 sept 30-okt 2, 388
        - 1981 okt 7-12, 389
        - 1981 okt 14-16, 390
        - 1981 okt 19-21, 391
        - 1981 okt 23-26, 392
        - 1981 okt 28-30, 393
        - 1981 nov 2-6, 394
        - 1981 nov 9-11, 395
        - 1981 nov 13-18, 396
        - 1981 nov 20-23, 397
        - 1981 nov 25-30, 398
        - 1981 dec 2-4, 399
        - 1981 dec 7-11, 400
        - 1981 dec 14-16, 401
        - 1981 dec 18-21, 402
        - 1981 dec 23-30, 403
        - 1982 jan 4-8, 404
        - 1982 jan 11-13, 405
        - 1982 jan 15-20, 406
        - 1982 jan 22-25, 407
        - 1982 jan 27-febr 1, 408
        - 1982 febr 3-5, 409
        - 1982 febr 8-12, 410
        - 1982 febr 15-17, 411
        - 1982 febr 19-24, 412
        - 1982 febr 26-mrt 1, 413
        - 1982 mrt 3-8, 414
        - 1982 mrt 10-15, 415
        - 1982 mrt 17-22, 416
        - 1982 mrt 24-26, 417
        - 1982 mrt 29-apr 2, 418
        - 1982 apr 5-7, 419
        - 1982 apr 14-19, 420
        - 1982 apr 21-23, 421
        - 1982 apr 26-mei 3, 422
        - 1982 mei 7-10, 423
        - 1982 mei 12-14, 424
        - 1982 mei 17-19, 425
        - 1982 mei 21-26, 426
        - 1982 mei 28-juni 2, 427
        - 1982 juni 4-9, 428
        - 1982 juni 11-14, 429
        - 1982 juni 16-21, 430
        - 1982 juni 23-28, 431
        - 1982 juni 30-juli 5, 432
        - 1982 juli 7, 433
        - 1982 juli 9-12, 434
        - 1982 juli 14-16, 435
        - 1982 juli 19-23, 436
        - 1982 juli 26-28, 437
        - 1982 juli 30-aug 4, 438
        - 1982 aug 6-9, 439
        - 1982 aug 11-13, 440
        - 1982 aug 16-18, 441
        - 1982 aug 20-27, 442
        - 1982 aug 30-sept 3, 443
        - 1982 sept 6-13, 444
        - 1982 sept 15-20, 445
        - 1982 sept 22-29, 446
        - 1982 okt 1 - 4, 447
        - 1982 okt 6-11, 448
        - 1982 okt 13-15, 449
        - 1982 okt 18-20, 450
        - 1982 okt 22-25, 451
        - 1982 okt 27-nov 1, 452
        - 1982 nov 3-5, 453
        - 1982 nov 8-12, 454
        - 1982 nov 15-17, 455
        - 1982 nov 19-24, 456
        - 1982 nov 26-29, 457
        - 1982 dec 1-6, 458
        - 1982 dec 8-10, 459
        - 1982 dec 13-15, 460
        - 1982 dec 17-20, 461
        - 1982 dec 22-27, 462
        - 1982 dec 29-31, 463
        - 1983 jan 3-7, 464
        - 1983 jan 10-12, 465
        - 1983 jan 14-19, 466
        - 1983 jan 21-24, 467
        - 1983 jan 26-31, 468
        - 1983 febr 2, 469
        - 1983 febr 4-9, 470
        - 1983 febr 11-14, 471
        - 1983 febr 16-18, 472
        - 1983 febr 21-23, 473
        - 1983 febr 25-mrt 2, 474
        - 1983 mrt 4-7, 475
        - 1983 mrt 9-11, 476
        - 1983 mrt 14-16, 477
        - 1983 mrt 18-21, 478
        - 1983 mrt 23-28, 479
        - 1983 mrt 30-apr 6, 480
        - 1983 apr 8-11, 481
        - 1983 apr 13-15, 482
        - 1983 apr 18, 483
        - 1983 apr 20-22, 484
        - 1983 apr 25-27, 485
        - 1983 apr 29-mei 2, 486
        - 1983 mei 4-6, 487
        - 1983 mei 9-13, 488
        - 1983 mei 16-18, 489
        - 1983 mei 20-27, 490
        - 1983 mei 30, 491
        - 1983 juni 1-3, 492
        - 1983 juni 6-8, 493
        - 1983 juni 10-13, 494
        - 1983 juni 15-17, 495
        - 1983 juni 20-22, 496
        - 1983 juni 24-27, 497
        - 1983 juni 29-juli 1, 498
        - 1983 juli 4-8, 499
        - 1983 juli 11-13, 500
        - 1983 juli 15-18, 501
        - 1983 juli 20-22, 502
        - 1983 juli 25, 503
        - 1983 juli 27-29, 504
        - 1983 aug 1-3, 505
        - 1983 aug 5-8, 506
        - 1983 aug 10-15, 507
        - 1983 aug 17-19, 508
        - 1983 aug 22-26, 509
        - 1983 aug 29-31, 510
        - 1983 sept 2-5, 511
        - 1983 sept 7-9, 512
        - 1983 sept 12-16, 513
        - 1983 sept 19-23, 514
        - 1983 sept 26-28, 515
        - 1983 sept 30-okt 3, 516
        - 1983 okt 5, 517
        - 1983 okt 7-10, 518
        - 1983 okt 12-14, 519
        - 1983 okt 17-19, 520
        - 1983 okt 21-24, 521
        - 1983 okt 26-28, 522
        - 1983 okt 31, 523
        - 1983 nov 2-4, 524
        - 1983 nov 7-9, 525
        - 1983 nov 11-14, 526
        - 1983 nov 16-18, 527
        - 1983 nov 21-23, 528
        - 1983 nov 28-30, 529
        - 1983 dec 2-7, 530
        - 1983 dec 9-12, 531
        - 1983 dec 14-19, 532
        - 1983 dec 21, 533
        - 1983 dec 23-30, 534
        - 1984 jan 2-6, 535
        - 1984 jan 9, 536
        - 1984 jan 11-13, 537
        - 1984 jan 16, 538
        - 1984 jan 18-20, 539
        - 1984 jan 23, 540
        - 1984 jan 25-27, 541
        - 1984 jan 30-febr 1, 542
        - 1984 febr 3-6, 543
        - 1984 febr 8-10, 544
        - 1984 febr 13 - 17, 545
        - 1984 febr 20 - 22, 546
        - 1984 febr 24-27, 547
        - 1984 febr 29-mrt 2, 548
        - 1984 mrt 5-9, 549
        - 1984 mrt 12-15, 550
        - 1984 mrt 16-21, 551
        - 1984 mrt 23-26, 552
        - 1984 mrt 28-apr 2, 553
        - 1984 apr 4-6, 554
        - 1984 apr 9-13, 555
        - 1984 apr 16-18, 556
        - 1984 apr 25-mei 2, 557
        - 1984 mei 4, 558
        - 1984 mei 7-9, 559
        - 1984 mei 11-14, 560
        - 1984 mei 16-21, 561
        - 1984 mei 23-25, 562
        - 1984 mei 28-30, 563
        - 1984 juni 1-4, 564
        - 1984 juni 6-13, 565
        - 1984 juni 15-18, 566
        - 1984 juni 20-22, 567
        - 1984 juni 25-27, 568
        - 1984 juni 29-juli 4, 569
        - 1984 juli 6-9, 570
        - 1984 juli 11-13, 571
        - 1984 juli 16-18, 572
        - 1984 juli 20-23, 573
        - 1984 juli 25, 574
        - 1984 juli 27-30, 575
        - 1984 aug 1, 576
        - 1984 aug 3-6, 577
        - 1984 aug 8-10, 578
        - 1984 aug 13-17, 579
        - 1984 aug 20-22, 580
        - 1984 aug 24-29, 581
        - 1984 aug 31-sept 3, 582
        - 1984 sept 5-10, 583
        - 1984 sept 12-17, 584
        - 1984 sept 19-24, 585
        - 1984 sept 26 - 28, 586
        - 1984 okt 1-3, 587
        - 1984 okt 5-8, 588
        - 1984 okt 10-15, 589
        - 1984 okt 17-19, 590
        - 1984 okt 22 24, 591
        - 1984 okt 26-29, 592
        - 1984 okt 31-nov 5, 593
        - 1984 nov 7-9, 594
        - 1984 nov 12-16, 595
        - 1984 nov 19-21, 596
        - 1984 nov 23-26, 597
        - 1984 nov 28-30, 598
        - 1984 dec 3-5, 599
        - 1984 dec 7-10, 600
        - 1984 dec 12-14, 601
        - 1984 dec 17-19, 602
        - 1984 dec 21-31, 603
        - 1985 jan 2-7, 604
        - 1985 jan 8-9, 605
        - 1985 jan 10-14, 606
        - 1985 jan 15-17, 607
        - 1985 jan 18-23, 608
        - 1985 jan 24-29, 609
        - 1985 jan 30-31, 610
        - 1985 febr 1-5, 611
        - 1985 febr 6-12, 612
        - 1985 febr 13-14, 613
        - 1985 febr 15-20, 614
        - 1985 febr 21-25, 615
        - 1985 febr 26-27, 616
        - 1985 febr 28-mrt 4, 617
        - 1985 mrt 5-6, 618
        - 1985 mrt 7-12, 619
        - 1985 mrt 13-14, 620
        - 1985 mrt 18-19, 621
        - 1985 mrt 20-21, 622
        - 1985 mrt 25-26, 623
        - 1985 mrt 27, 624
        - 1985 mrt 28-apr 1, 625
        - 1985 apr 2-3, 626
        - 1985 apr 4, 627
        - 1985 apr 9-10, 628
        - 1985 apr 11-15, 629
        - 1985 apr 16-17, 630
        - 1985 apr 18, 631
        - 1985 apr 22-23, 632
        - 1985 apr 24-25, 633
        - 1985 apr 26-mei 1, 634
        - 1985 mei 2-6, 635
        - 1985 mei 7-9, 636
        - 1985 mei 13-14, 637
        - 1985 mei 15-20, 638
        - 1985 mei 21-22, 639
        - 1985 mei 23-28, 640
        - 1985 mei 29-30, 641
        - 1985 juni 3-5, 642
        - 1985 juni 6-10, 643
        - 1985 juni 11-12, 644
        - 1985 juni 13-18, 645
        - 1985 juni 19-20, 646
        - 1985 juni 24, 647
        - 1985 juni 25-26, 648
        - 1985 juni 27-juli 1, 649
        - 1985 juli 2-4, 650
        - 1985 juli 8-9, 651
        - 1985 juli 10-15, 652
        - 1985 juli 16-17, 653
        - 1985 juli 18-22, 654
        - 1985 juli 23-24, 655
        - 1985 juli 25-30, 656
        - 1985 juli 31-aug 1, 657
        - 1985 aug 5-7, 658
        - 1985 aug 8-13, 659
        - 1985 aug 14-15, 660
        - 1985 aug 19-20, 661
        - 1985 aug 21-26, 662
        - 1985 aug 27, 663
        - 1985 aug 28-29, 664
        - 1985 sept 2-3, 665
        - 1985 sept 4-6, 666
        - 1985 sept 9-11, 667
        - 1985 sept 12-16, 668
        - 1985 sept 17-18, 669
        - 1985 sept 19-23, 670
        - 1985 sept 24-26, 671
        - 1985 sept 30-okt 1, 672
        - 1985 okt 2, 673
        - 1985 okt 3-7, 674
        - 1985 okt 8-9, 675
        - 1985 okt 10-14, 676
        - 1985 okt 15-16, 677
        - 1985 okt 17-21, 678
        - 1985 okt 22-23, 679
        - 1985 okt 24-28, 680
        - 1985 okt 29-30, 681
        - 1985 okt 31-nov 5, 682
        - 1985 nov 6-7, 683
        - 1985 nov 11-12, 684
        - 1985 nov 13, 685
        - 1985 nov 14-18, 686
        - 1985 nov 19, 687
        - 1985 nov 20, 688
        - 1985 nov 21, 689
        - 1985 nov 25-26, 690
        - 1985 nov 27, 691
        - 1985 nov 28-dec 2, 692
        - 1985 dec 3-4, 693
        - 1985 dec 5-9, 694
        - 1985 dec 10, 695
        - 1985 dec 11-12, 696
        - 1985 dec 16, 697
        - 1985 dec 17-18, 698
        - 1985 dec 19, 699
        - 1985 dec 23-24, 700
        - 1985 dec 30-31, 701
        - 1986 jan 2-6, 702
        - 1986 jan 7, 703
        - 1986 jan 8-9, 704
        - 1986 jan 13, 705
        - 1986 jan 14-15, 706
        - 1986 jan 16-20, 707
        - 1986 jan 21-22, 708
        - 1986 jan 23-27, 709
        - 1986 jan 28-29, 710
        - 1986 jan 30-febr 3, 711
        - 1986 febr 4-5, 712
        - 1986 febr 6-10, 713
        - 1986 febr 11-13, 714
        - 1986 febr 17-18, 715
        - 1986 febr 19-20, 716
        - 1986 febr 24, 717
        - 1986 febr 25-26, 718
        - 1986 febr 27, 719
        - 1986 mrt 3-4, 720
        - 1986 mrt 5-6, 721
        - 1986 mrt 10-11, 722
        - 1986 mrt 12-13, 723
        - 1986 mrt 17, 724
        - 1986 mrt 18-19, 725
        - 1986 mrt 20-24, 726
        - 1986 mrt 25-26, 727
        - 1986 mrt 27-apr 1, 728
        - 1986 apr 2-3, 729
        - 1986 apr 7-9, 730
        - 1986 apr 10-14, 731
        - 1986 apr 15-16, 732
        - 1986 apr 17-21, 733
        - 1986 apr 22-23, 734
        - 1986 apr 24, 735
        - 1986 apr 28, 736
        - 1986 apr 29-mei 1, 737
        - 1986 mei 6-7, 738
        - 1986 mei 12-13, 739
          Van de rol van 13 mei bestaan twee rollen, t.w.:
          van de gedaagden met de letter B (rol van Mr.Keizer) en met de letters D,V,X,Z (rol van Mr.Tadema)
        - 1986 mei 14-15, 740
        - 1986 mei 20-21, 741
        - 1986 mei 22, 742
        - 1986 mei 26-28, 743
        - 1986 mei 29-juni 3, 744
        - 1986 juni 4-5, 745
        - 1986 juni 9-10, 746
        - 1986 juni 11-12, 747
        - 1986 juni 16-17, 748
        - 1986 juni 18-19, 749
        - 1986 juni 20-23, 750
        - 1986 juni 24-25, 751
        - 1986 juni 26-30, 752
        - 1986 juli 1, 753
        - 1986 juli 2-3, 754
        - 1986 juli 7, 755
        - 1986 juli 8-9, 756
        - 1986 juli 10-14, 757
        - 1986 juli 15-16, 758
        - 1986 juli 17, 759
        - 1986 juli 21-22, 760
        - 1986 juli 23-24, 761
        - 1986 juli 28-29, 762
        - 1986 juli 30-aug 4, 763
        - 1986 aug 5-6, 764
        - 1986 aug 7-12, 765
        - 1986 aug 13-14, 766
        - 1986 aug 18-19, 767
        - 1986 aug 20-21, 768
        - 1986 aug 25-26, 769
        - 1986 aug 27-28, 770
        - 1986 sept 1-2, 771
        - 1986 sept 3-8, 772
        - 1986 sept 9-10, 773
        - 1986 sept 11-15, 774
        - 1986 sept 16-17, 775
        - 1986 sept 18-22, 776
        - 1986 sept 23-24, 777
        - 1986 sept 25-29, 778
        - 1986 sept 30-okt 1, 779
        - 1986 okt 2-6, 780
        - 1986 okt 7 - 8, 781
        - 1986 okt 9-14, 782
        - 1986 okt 15-16, 783
        - 1986 okt 20 - 21, 784
        - 1986 okt 22-23, 785
        - 1986 okt 27-28, 786
        - 1986 okt 29-30, 787
        - 1986 nov 3-5, 788
        - 1986 nov 6-10, 789